【裁判字號】    90,易,186
【裁判日期】    900430
【裁判案由】    違反著作權法
【裁判全文】
臺灣嘉義地方法院刑事判決                            九十年度易字第一八六號
    公  訴  人  臺灣嘉義地方法院檢察署檢察官
    被      告  乙○○
右列被告因違反著作權法案件，經檢察官提起公訴（九十年度偵字第六二一號）及臺
灣高雄地方法院檢察署檢察官移送併辦（九十年度偵字第五五九二號），本院判決如
左：
    主  文
乙○○連續以明知為侵害著作權之物，意圖營利而交付之方法侵害他人之著作權，處
有期徒刑陸月，如易科罰金，以參佰元折算壹日。扣案如附表一、二、三所示之物均
沒收。
    事  實
一、乙○○明知於民國九十年一月十七日，在嘉義縣竹崎鄉○○村○○路二十一巷一
    號前夜市攤位，向綽號「阿賓」之不詳姓名之男子以每捲錄音帶新台幣（下同）
    四十元至六十元、ＣＤ每片四十五元至六十五元不等代價所購得他人擅自重製（
    盜版）之如附表一、二、三「錄音著作權人及著作」欄所示之歌曲，分別係甲○
    ○○股份有限公司（下稱大旗公司）、滾石國際音樂股份有限公司（下稱滾石公
    司）、華納國際音樂股份有限公司（下稱華納公司）、上華國際企業股份有限公
    司（下稱上華公司）、福茂唱片音樂股份有限公司（下稱福茂公司）、科藝百代
    股份有限公司（下稱科藝百代公司）、新力哥倫比亞音樂股份有限公司（下稱新
    力哥倫比亞公司）、博德曼股份有限公司（下稱博德曼公司）、豐華唱片股份有
    限公司（下稱豐華公司）、艾迴股份有限公司（下稱艾迴公司）、魔岩唱片股份
    有限公司（下稱魔岩公司）、宇宙國際音樂股份有限公司（下稱宇宙公司）、環
    球國際唱片股份有限公司（下稱環球公司）等家公司享有著作權之錄音著作，竟
    基於意圖營利之概括犯意，自九十年一月十七日十九時許起，在嘉義縣竹崎鄉○
    ○村○○路二十一巷一號前夜市攤位及高雄縣旗山鎮旗山農工對面夜市場內等地
    ，分別以每捲錄音帶五十元至一百元、ＣＤ以三張二百元或每張一百元之價格，
    連續出售予不特定之人，以賺取差價牟利，因而侵害前開著作權人之錄音著作權
    。先為警於九十年一月十七日二十一時三十分許，在嘉義縣竹崎鄉○○村○○路
    二十一巷一號前夜市攤位當場查獲，並扣得他人擅自重製如附表一所示之物，復
    於九十年三月十七日十九時二十分許，在高雄縣旗山鎮旗山農工對面夜市場內查
    獲，並扣得他人擅自重製如附表二、三所示之物。
二、案經大旗公司訴由嘉義縣警察局竹崎分局報由臺灣嘉義地方法院檢察署檢察官偵
    查起訴及由滾石公司、華納公司、上華公司、福茂公司、科藝百代公司、新力哥
    倫比亞公司、博德曼公司、豐華公司、艾迴公司、魔岩公司、宇宙公司、環球公
    司訴由高雄縣警察局旗山分局報由臺灣高雄地方法院檢察署檢察官移送併辦。
    理  由
一、右揭事實，業據被告乙○○於警訊及偵、審中坦承不諱，核與告訴代理人高樹基
    、李正興於警訊時指述被害情節相符，並有原歌曲著作之錄音帶封面附卷及如附
    表一、二、三所示盜版ＣＤ光碟及錄音帶扣案可資佐證。被告自白核與事實相符
    ，是本件事證明確，其犯行洵堪認定。
二、核被告所為，係犯著作權法第九十三條第三款、第八十七條第二款之罪。又被告
    連續販售盜版錄音帶及ＣＤ唱片之行為，時間緊接，犯罪構成要件相同，顯係基
    於概括犯意所為，為連續犯，應依法加重其刑。又被告意圖營利所交付之錄音帶
    及ＣＤ唱片所收錄之多數歌曲，係重製如附表一、二、三所示之被害人公司享有
    著作權公司之著作，被告以一交付行為侵害多數著作權人之法益，為想像競合犯
    ，依刑法第五十五條前段之規定，從一情節較重者處斷。公訴人雖未起訴如事實
    欄所載之被告侵害如附表二、三所示著作權人之著作權罪，惟該部分與業經起訴
    有罪部分有連續犯裁判上一罪關係，本院自得一併審理。爰審酌被告為一己私利
    ，違反國際上普遍強調重視保護智慧財產權以期發揚人類精神創作之潮流，及於
    九十年一月十七日為警查獲後，仍舊繼續販賣，顯無悔改之心，及犯罪之動機、
    目的、方法，及事後坦承犯行，態度尚可等一切情狀，量處如主文所示之刑，並
    諭知易科罰金之折算標準。末查扣案如附表一、二、三所示之錄音帶及ＣＤ唱片
    為被告所有，業據被告於警訊中供承在卷，且為供犯罪所用之物，應依刑法第三
    十八條第一項第二款規定宣告沒收。
據上論斷，應依刑事訴訟法第二百九十九條第一項前段，著作權法第九十三條第三款
、第八十七條第二款，刑法第十一條前段、第五十六條、第五十五條、第四十一條第
一項前段、第三十八條第一項第二款，罰金罰鍰提高標準條例第二條規定，如判決如
主文。
本案經檢察官張長樹到庭執行職務
中    華    民    國      九十      年      四      月      三十      日
                                      臺灣嘉義地方法院刑事第三庭
                                          法  官  張  育  彰
右正本證明與原本無異。
如不服本判決，應於判決送達後十日內向本院提出上訴狀( 應附繕本 )。
中    華    民    國      九十      年      四      月      三十      日
                                          書記官  馮  澤  文
附錄本判決論罪法條：著作權法第九十三條第三款
有下列情形之一者，處二年以下有期徒刑，得併科新台幣十萬元以下罰金︰三  以第
八十七條各款方法之一侵害他人之著作權者。
著作權法第八十七條第二款
有下列情形之一者，除本法另有規定外，視為侵害著作權或製版權︰
二  明知為侵害著作權或製版權之物而散布或意圖散布而陳列或持有或意圖營利而交
    付者。


司法院資訊處製作；財團法人民間司法改革基金會備份。
